【裁判字號】    92,交上易,7
【裁判日期】    920213
【裁判案由】    公共危險等
【裁判全文】
臺灣高等法院高雄分院刑事判決                      九十二年度交上易字第七號
    上  訴  人  臺灣高雄地方法院檢察署檢察官
    被      告  乙○○  男  三.
右上訴人因被告公共危險等案件，不服臺灣高雄地方法院九十一年度交易字第三八四
號中華民國九十一年十二月三日第一審判決（聲請簡易判決處刑案號：臺灣高雄地方
法院檢察署九十一年度偵字第八七四四號），提起上訴，本院判決如左：
      主  文
原判決撤銷。
乙○○服用酒類，不能安全駕駛動力交通工具而駕駛，處有期徒刑陸月，如易科罰金
，以參佰元折算壹日；又因過失傷害人，處有期徒刑肆月，如易科罰金，以參佰元折
算壹日；應執行有期徒刑捌月，如易科罰金，以參佰元折算壹日。
      事  實
一、乙○○於民國九十一年四月二十三日二十時許，在高雄市○○區○○街其朋友住
    處，飲用高梁等酒類後，應注意酒後吐氣所含酒精濃度超過每公升零點二五毫克
    ，不得駕車行駛，且當時其視覺及行為反應能力嚴重降低，判斷力及駕駛體能明
    顯受損，而不能安全駕駛動力交通工具，惟仍於同日二十時三十分許，貿然駕駛
    車牌號碼ＸＬＱ─七八八號重型機車，沿高雄市左營區○○○路由南向北方向行
    駛，欲返回其高雄市○○區○○里○○街九九巷二弄八號住處。嗣於同日二十時
    五十五分許，其行經該路四二三號勵志新村活動中心前慢車道時，原復應注意車
    前狀況以隨時採取必要之安全措施，且當時天候晴天、視距良好、路面狀況乾燥
    、無障礙物，該處復有照明設施，客觀上並無不能注意之情形，竟因意識不清，
    疏於注意車前狀況，致發現不經由行人穿越道，而在距行人穿越道約二十公尺處
    穿越鼓山三路，且未注意左右來車之行人甲○○、唐郁婷母女時，煞避不及，而
    撞及甲○○、唐郁婷母女，甲○○因而受有頭部外傷併頭皮撕裂傷、左側腰部挫
    傷及右大腿挫傷之傷害，唐郁婷則鼻樑部分受有撕裂傷之傷害。經據報趕赴現場
    之員警，當場對意識不清之乙○○施以酒精測試器測試，其呼氣酒精濃度測定值
    高達每公升一點三七毫克。
二、案經甲○○、唐郁婷訴由高雄市政府警察局左營分局移送臺灣高雄地方法院檢察
    署檢察官偵查並聲請簡易判決處刑，原審改依通常程序審理。
      理  由
一、右揭犯罪事實，業據被告乙○○迭於警訊、偵訊、原審及本院審理時供承不諱，
    核與告訴人甲○○指訴情節大致相符，並有高雄市○○○○○道路交通事故調查
    報告表一紙附卷可資佐證，而告訴人甲○○確因本件車禍，受有頭部外傷併頭皮
    撕裂傷、左側腰部挫傷、右大腿挫傷之傷害，有國軍左營醫院診斷證明書可按；
    另唐郁婷則鼻樑部位受有撕裂傷之傷害，亦據其母甲○○陳明在卷，核與被告自
    承其當時其至醫院時小孩鼻子有瘀腫等情相符。
二、就醫學文獻所知，酒精對人體造成之影響，於呼氣時酒精濃度達每公升零點二五
    毫克即會輕度中毒，造成輕度協調功能降低，呼氣酒精濃度達每公升零點五毫克
    時屬輕到中度中毒症狀，出現反應較慢、感覺減低、影響駕駛之狀況，呼氣時酒
    精濃度達每公升一毫克時，已呈中度中毒，並有步態不穩、噁心嘔吐、精神混惑
    不清晰之症狀發生，此有行政院國軍退除役官兵輔導委員會臺北榮民總醫院函文
    可據，參考德國及美國，對於呼氣酒精濃度達每公升零點五五毫克，肇事率即達
    一般正常人十倍之認定標準（見法務部八十八年五月十八日法八八檢字第一六六
    九號函）。本件被告於肇事後，經據報趕赴現場之員警，當場對其施以酒精測試
    器測試，其呼氣酒精濃度測定值既高達每公升一點三七毫克，有高雄市政府警察
    局舉發違反道路交通管理事件通知單及酒精濃度測試列印紙各一紙在卷可稽，且
    其於原審審理時自承當時已意識不清，顯見其於駕車肇事時，其視覺及行為反應
    能力均較常人嚴重降低，判斷力及駕駛體能明顯受損而影響駕駛，堪認其確已達
    不能安全駕駛動力交通工具之程度，其涉犯公共危險犯行，應堪認定。
三、按汽車行駛時，駕駛人應注意車前狀況，並隨時採取必要之安全措施；酒後吐氣
    所含酒精濃度超過每公升零點二五毫克，不得駕車行駛，道路交通安全規則第九
    十四條第三項、第一百十四條第二款分別定明文。本件事故當時天候晴天、視距
    良好、路面狀況乾燥、無障礙物，事故現場復有照明設施，客觀上並無不能注意
    之情形，有前揭道路交通事故調查報告表可佐，乃被告竟於呼氣酒精濃度測定值
    高達每公升一點三七毫克，視覺及行為反應能力均較常人嚴重降低，判斷力及駕
    駛體能明顯受損而影響駕駛之情形下，仍貿然駕車行駛，並疏未注意車前狀況，
    致發現告訴人二人時，煞避不及而撞及告訴人二人，過失責任已明，其過失並與
    告訴人二人之受傷，具有相當因果關係，其過失傷害犯行亦堪認定。是本件事證
    明確，被告犯行洵堪認定，應依法加以論科。
四、核被告乙○○所為，係犯刑法第一百八十五條之三服用酒類致不能安全駕駛動力
    交通工具而駕駛罪及同法第二百八十四條第一項前段之過失傷害罪。其一過失行
    為致甲○○、唐郁婷二人受傷，為想像競合犯，應從一重處斷。被告所犯上開二
    罪間，犯意各別，行為互殊，犯罪構成要件不同，應予分論併罰。又被告為汽車
    駕駛人，酒醉駕車因而致人受傷，應依道路交通管理處罰條例第八十六條第一項
    規定，就其所犯過失傷害罪部分加重其刑。
五、原審為被告論罪科刑之判決，固非無見，惟查被告以一過失行為致甲○○、唐
    郁婷二人受傷，原審未依想像競合犯論處，即有未當；被告唐郁婷所受之傷只
    為鼻樑處撕裂傷，此業據其母甲○○供述明確，原審認定頭部外傷併臉部撕裂傷
    亦有未當；被告於肇事後經警測試，其呼氣酒精濃度仍高達每公升一、三七亳
    克，警訊時被告亦坦承意識尚未清醒；足認被告不能安全駕駛動力交通工具而駕
    駛，情節嚴重；且被告於肇事後亦未賠償告訴人，原審就公共危險部分只量處有
    期徒刑四月，就過失傷害部分量處有期徒刑三月，亦屬過輕，檢察官上訴意旨，
    以此指摘原判決不當，為有理由，自應予撤銷改判。爰審酌被告生活狀況、品行
    、智識程度，於飲酒後意識不清之情況下仍貿然駕車行駛致發生本件事故，其犯
    罪情節重大，暨設有行人穿越道、人行天橋或人行地下道者，必須經由行人穿越
    道、人行天橋或人行地下道穿越，不得在其一百公尺範圍內穿越道路，道路交通
    安全規則第一百三十四條第一款定有明文，而本件告訴人二人不經由行人穿越道
    ，而在距行人穿越道約二十公尺處穿越道路，有前揭道路交通事故調查報告表可
    按，且未注意左右來車，其自身亦有過失，併審酌被告尚未與告訴人二人達成和
    解，賠償其所受損害等一切情狀，分別量處如主文所示之刑，並定應執行刑及易
    科罰金之折算標準，以示儆懲。
據上論結，應依刑事訴訟法第三百六十九條第一項前段、第三百六十四條、第二百九
十九條第一項前段、道路交通管理處罰條例第八十六條第一項，刑法第一百八十五條
之三、第二百八十四條第一項前段、第五十五條、第五十一條第五款、第四十一條第
一項前段，罰金罰鍰提高標準條例第一條前段、第二條，判決如主文。
本案經檢察官張其主到庭執行職務。
中      華      民      國    九十二    年      二      月     十三     日
                              臺灣高等法院高雄分院刑事第五庭
                                  審判長法官  吳水木
                                        法官  洪慶鐘
                                        法官  趙文淵
右正本證明與原本無異。
不得上訴。
                                  法院書記官  林采瑩
中    華    民    國      九十二      年      二      月        十四    日
附錄：本判決論罪科刑法條：
刑法第一百八十五條之三
服用毒品、麻醉藥品、酒類或其他相類之物，不能安全駕駛動力交通工具而駕駛者，
處一年以下有期徒刑、拘役或三萬元以下罰金。
刑法第二百八十四條第一項
因過失傷害人者，處六月以下有期徒刑、拘役或五百元以下罰金，致重傷者，處一年
以下有期徒刑、拘役或五百元以下罰金。


司法院資訊處製作；財團法人民間司法改革基金會備份。
